【裁判字號】    99,訴,156
【裁判日期】    991123
【裁判案由】    誣告
【裁判全文】
臺灣士林地方法院刑事判決               99年度訴字第156號
公  訴  人  臺灣士林地方法院檢察署檢察官
被      告  陳鴻懋
上列被告因誣告案件，經檢察官提起公訴（99年度偵字第5486
號），本院判決如下：
    主  文
陳鴻懋無罪。
    理  由
壹、程序方面：按被告以外之人於審判外之陳述，雖不符前4 條
    之規定，而經當事人於審判程序同意作為證據，法院審酌該
    言詞陳述或書面陳述作成時之情況，認為適當者，亦得為證
    據。當事人、代理人或辯護人於法院調查證據時，知有第15
    9 條第1 項不得為證據之情形，而未於言詞辯論終結前聲明
    異議者，視為有前項之同意，刑事訴訟法第159 條之5 定有
    明文。查被告陳鴻懋對於證人詹瑞誠、蔡政哲、黃玉琴、許
    文輝、林德明、黃世德於警偵訊所為之證述，均屬被告以外
    之人於審判外之陳述，然前開證人於警偵訊所為之證述，業
    經檢察官、被告於本院民國（下同）99年8 月11日準備程序
    時未爭執證據能力，並於本院99年11月9 日審理期日進行調
    查證據時亦未對證據能力聲明異議，而本院考量前開證人於
    警偵訊證述時均有全程錄音，所述亦屬其等親身經驗之事，
    亦未受到任何強暴、脅迫等不正方法所為之證述，因而認前
    開證人於警偵訊證述之內容有證據能力。
貳、得心證之理由
一、公訴意旨略以：被告陳鴻懋於98年3 月31日21時許，在臺北
    市士林區○○○路136 巷旁之「福順公園」處，因遭詹瑞誠
    與5 名真實姓名、年籍均不詳之成年男性友人共同毆打，受
    有鼻股骨折、鼻中膈彎曲等傷害（詹瑞誠涉嫌傷害陳鴻懋之
    犯行，業經臺灣士林地方法院檢察署檢察官以98年度偵字第
    9725號聲請簡易判決處刑，茲因陳鴻懋具狀撤回傷害告訴，
    經本院以99年度審易字第830 號判決公訴不受理確定），詎
    其竟心生不滿，意圖使詹瑞誠與該5 名真實姓名年籍均不詳
    之成年男子受刑事追訴處分，於98年7 月20日14時25分許，
    在臺灣士林地方法院檢察署第13偵查庭處，向承辦前揭傷害
    案件之檢察官誣指詹瑞誠與該5 名真實姓名、年籍均不詳之
    成年男子於上開時間、地點，強盜陳鴻懋所持有之手機1 支
    ，並對其等涉犯刑法第330 條第1 項結夥3 人以上之加重強
    盜罪嫌提出告訴。嗣經檢察官依陳鴻懋於前揭受傷害之案發
    時間所申用之門號0000000000、0000000000號電話通聯調閱
    查詢單循線查知上情，因而認被告陳鴻懋涉犯刑法第169 條
    第1 項之誣告罪嫌等語。
二、按犯罪事實應依證據認定之，無證據不得認定其犯罪事實；
    不能證明被告犯罪者，應諭知無罪之判決，刑事訴訟法第15
    4 條第2 項、第301 條第1 項分別定有明文。又按刑事訴訟
    法第161 條第1 項規定檢察官就被告犯罪事實，應負舉證責
    任，並指出證明之方法。對於其所訴之被告犯罪事實，應負
    提出證據及說服之實質舉證責任，倘所提出之證據，不足為
    被告有罪之積極證明，或其闡明之證明方法，無從說服法官
    以形成被告有罪之心證，基於無罪推定之原則，自應為被告
    無罪判決之諭知。而所謂認定犯罪事實之證據，係指足以認
    定被告確有犯罪行為之積極證據而言，如未發現相當證據，
    或證據不足以證明，自不能以推測或擬制之方法，以為裁判
    基礎（最高法院40年臺上字第86號判例要旨參照）。另認定
    犯罪事實所憑之證據，雖不以直接證據為限，間接證據亦包
    括在內；然而無論直接或間接證據，其為訴訟上之證明，須
    於通常一般之人均不致有所懷疑，而得確信其為真實之程度
    者，始得據為有罪之認定，倘其證明尚未達到此一程度，而
    有合理之懷疑存在時，事實審法院復已就其心證上理由予以
    闡述，敘明其如何無從為有罪之確信，因而為無罪之判決，
    尚不得任意指為違法（最高法院76年臺上字第4986號判例要
    旨參照）。
三、公訴人認被告陳鴻懋涉犯刑法第169 條第1 項之誣告罪嫌，
    無非以被告陳鴻懋之供述；證人詹瑞誠、黃玉琴、許文輝、
    林德明、蔡政哲、黃世德之供述；0000000000、0000000000
    、0000000000號等手機門號、00-00000000 號市內電話以及
    手機序號0000-0000-0000-000（末碼或為0 ）、0000-0000-
    0000-000（末碼或為0 ）號之通聯調閱查詢單；臺灣大哥大
    股份有限公司（下簡稱臺灣大哥大公司）之回函資料；手機
    讓渡書；臺北市立聯合醫院陽明院區（下簡稱陽明醫院）之
    陳鴻懋病歷資料等證據為其主要論據。然訊據被告陳鴻懋矢
    口否認有何誣告之犯行，並堅稱：我於詹瑞誠傷害案件開偵
    查庭時，向檢察官陳述案發當時遭對方扯出我的手機，又用
    手機打我並拿走手機，檢察官詢問是否要繼續告，我說是對
    方拿走我的手機，至市刑大製作筆錄時，我忘記手機門號，
    只知道1 支手機遺失，1 支手機在傷害案件發生時被拿走，
    所以有將2 支手機包裝盒持往市刑大，我是被害人等語。
四、經查：
（一）按誣告罪之成立，以告訴人所訴被訴人之事實必須完全出
      於虛構為要件，若有出於誤會或懷疑有此事實而為申告，
      以致不能證明其所訴之事實為真實，縱被訴人不負刑責，
      而告訴人本缺乏誣告之故意，亦難成立誣告罪名，亦即其
      所訴事實，雖不能證明係屬實在，而在積極方面尚無證據
      證明其確係故意虛構者，仍不能遽以誣告罪論處（最高法
      院44年臺上字第892 號、46年臺上字第927 號、90年度臺
      上字第2024號判例要旨參照）。
（二）依被告於偵查時提出之臺灣大哥大公司98年4 月至6 月之
      電信費帳單（偵卷第27至31頁）、SIM 卡（偵卷第139 頁
      ）以及臺灣大哥大公司回函（偵卷第89至90、94至101 頁
      、本院卷第99頁）所示，被告確實先後於98年3 月16日、
      同年3 月24日向臺灣大哥大公司申用0000000000、000000
      0000等2 個門號，而被告申辦前揭2 門號時乃分別搭配序
      號為0000-0000-0000-000號、0000-0000-0000-000號手機
      （後一手機下簡稱為系爭手機，兩者序號碼之最末碼為檢
      核碼，在通聯紀錄中均顯示為0 ，詳證人劉文祥之證述，
      本院卷第150 頁），此有聯富通訊器材行陳報狀在卷可按
      （本院卷第172 頁）。又觀諸被告申辦之0000000000門號
      於98年3 月31日晚間8 時26分45秒起至98年3 月31日晚間
      9 時1 分01秒止之通聯紀錄，前開門號共有7 次通聯紀錄
      ，基地臺位置均在臺北市○○區○○街30巷41弄16號7 樓
      頂，均搭配序號為0000-0000-0000-000號之系爭手機，而
      被告申辦之0000000000門號於98年3 月31日則無任何通聯
      紀錄等情，有前開2 門號之通聯紀錄在卷可稽（偵卷第14
      3 、146 至147 頁）。另據證人即到場處理員警丁文卿、
      本案承辦員警劉文祥於本院審理時證述：前開基地臺位置
      乃鄰近臺北市士林區○○○路136 巷旁之「福順公園」等
      語（本院卷第108 、145 至146 、14 8頁），交互勾稽前
      開證據，顯見被告於傷害案件發生前之98年3 月31日晚間
      8 時26分45秒至9 時1 分01秒許，確實有使用0000000000
      門號搭配序號為0000-0000-0000-000號系爭手機出現在福
      順公園附近無誤。
（三）佐以證人詹瑞誠於偵查中證稱：其於98年3 月31日晚間9
      時許，在福順公園內有毆打被告等語（偵卷第69至70頁）
      ，而證人詹瑞誠於前揭時地傷害被告之犯行，業經臺灣士
      林地方法院檢察署檢察官以98年度偵字第9725號聲請簡易
      判決處刑，茲因被告具狀撤回告訴，經本院以99年度審易
      字第830 號判決公訴不受理確定一節，亦有詹瑞誠之臺灣
      高等法院被告前案紀錄表及前開判決書在卷可憑，堪信為
      真實。參以臺北市政府消防局檢送之救護紀錄（本院卷第
      129 至131 頁）、臺北市政府警察局士林分局檢送之報案
      紀錄（本院卷第175 至176 頁）可證被告遭證人詹瑞誠傷
      害後，係於98年3 月31日晚間9 時13分許報案處理，救護
      車於同日晚間9 時16分39秒許抵達案發現場，從而，相互
      參照前揭傷害案件之報案紀錄、救護紀錄以及證人詹瑞誠
      證稱之案發時間，足徵證人詹瑞誠傷害被告之案發時間應
      在98年3 月31日晚間9 時0 分至9 時13分許之期間，而被
      告持用之0000000000門號通聯紀錄顯示最後一通之通聯時
      間為98年3 月31日上午9 時1 分許，可證被告在福順公園
      遭證人詹瑞誠傷害之前或同時確實有使用0000000000門號
      搭配序號0000-0000-0000-000號之系爭手機無訛。
（四）輔以證人詹瑞誠於偵查時證稱：案發當天警察來時，警察
      有轉達被告說幫他找到手機就和解，我當時就有幫他找手
      機，後來沒找到，也不知道何人拿走他的手機，案發當天
      被告的手機應該有不見等語（偵卷第70、85頁）；證人即
      到場處理員警丁文卿於本院審理時亦證述：當時我是巡邏
      勤務，在車上接獲無線電通報說在延平北路5 段有發生打
      架事情，我就跟蔡雨良各騎一部機車前往處理，到福順公
      園後被告說他有被打，然後【手機掉了】，他在福順公園
      就四處【找手機】也有叫我幫忙找，最後沒有找到，公園
      內有4 、5 個高中生還是大學生，我問他們有沒有看到打
      架事件，其中1 名男生說是他打的，我就抄他的年籍資料
      ，該名男生說有其他人打但都走了，當時【被告還在四處
      找手機】，我叫他不要再找了，先過來處理這件被打的事
      情，被告說只要手機找到其他都沒有關係，當時救護車在
      我到之前就來了，但是被告拒絕就醫，說要找他的手機，
      後來才上救護車去就醫等語（本院卷第140 至141 、144
      、146 頁），綜合前揭證人所述關於被告於傷害案發後至
      救護車、員警抵達現場時，均在福順公園現場尋覓手機一
      情互核相符，且現場除詹瑞誠外，尚有4 、5 名在場甚明
      。
（五）依臺北市政府消防局函覆：救護車係於98年3 月31日下午
      9 時16分39秒抵達現場，同日晚間9 時17分40秒因管區員
      警尚未到場，去電110 催促，晚間9 時44分54秒始送被告
      前往陽明醫院等情（本院卷第129 至130 頁）相合，顯見
      被告於救護車抵達現場後，並未立即搭乘救護車前往就醫
      ，在福順公園現場停留約28分鐘後甫前往就醫，可徵被告
      確實急切的在福順公園內尋覓手機，始花費如此長之時間
      。復參酌前開所述被告於傷害案發當時或之前確有使用00
      00000000門號搭配序號0000-0000-0000-000號系爭手機通
      聯之情，可徵被告持用之序號0000-0000-0000-000號系爭
      手機（含門號0000000000號之SIM 卡）於遭詹瑞誠毆打後
      應有脫離被告管領之情甚明，是以，被告懷疑系爭手機遭
      參與毆打他之詹瑞誠等人取走，並未違乎常情。
（六）況被告遭詹瑞誠毆打，造成鼻骨骨折、鼻中膈彎曲等傷害
      ，前揭傷害確係外力所致，且經施以鼻部整型手術甫治癒
      等情，亦有診斷書、病歷資料及臺北榮民總醫院99年8 月
      27日回函在卷可按（偵卷第10、251 至260 頁、本院卷第
      96頁），衡之證人詹瑞誠於警偵訊證述：其與被告素不相
      識，在福順公園一言不合而發生毆打等語，若非詹瑞誠出
      手過重或以硬物重搥或敲擊，何以被告鼻部會有如此嚴重
      之鼻骨骨折等傷害，且衡情雙方毆打時當會有近身攻擊、
      彼此拉扯隨身衣物、配件等情，因此，被告供稱：當時我
      戴在手機之耳機，對方在我防守時，從我的腰間將手機連
      同套子扯下來，並用手機打我一下，後來我只找到耳機，
      手機確實不見了等語（偵卷第14、235 至236 頁、本院卷
      第19、20 3頁背面、208 頁背面），亦非全然無據，因此
      ，被告因傷害案發後尋覓不著系爭手機而於偵查中向承辦
      檢察官陳稱系爭手機遭詹瑞誠等毆打之人搶走一節，應非
      無中生有杜撰虛構而成。
（七）再者，被告於傷害案發後經救護車送往臺北市立聯合醫院
      陽明院區就醫後，於98年3 月31日晚間10時26分離開醫院
      ，此有該院檢送之病歷資料在卷可考（偵卷第257 至260
      頁），被告於離開醫院後之當晚即98年3 月31日晚間11時
      52分許旋以電話撥打臺灣大哥大公司客服專線線上辦理掛
      失0000000000門號SIM 卡可收話不可發話作業。再於98年
      4 月1 日中午12時40分許前往臺灣大哥大公司社子延平北
      服務中心臨櫃辦理掛失0000000000門號SIM 卡換卡復話作
      業（SIM 卡識別卡號0000000000000 號），此有臺灣大哥
      大公司回函（偵卷第89至90、283 至284 頁、本院卷第27
      至28頁）在卷可考。又前揭98年4 月1 日辦理之00000000
      00門號SIM 卡換卡之識別卡卡號亦與被告於臺北市政府警
      察局刑事警察大隊接受詢問時所提出之無門號SIM 卡卡片
      （已無晶片）之識別卡卡號碼相符（偵卷第139 頁下方）
      ，因門號SIM 卡辦理換補卡復話後，卡片內碼業已更新，
      原卡片即無法使用，此有臺灣大哥大公司回函在卷可稽（
      本院卷第26至27頁），可證系爭手機（序號0000-0000-00
      00-000號，含門號0000000000號之SIM 卡）於遭詹瑞誠毆
      打而脫離被告後，被告為避免門號遭盜打，旋於當晚辦理
      掛失SIM 卡（可收話不可發話）並於翌日辦理補發SIM 卡
      等情，並未違背一般社會生活常情，因此，被告於辦理補
      卡手續後，持用補卡之SIM 卡門號收發話，乃合乎事理之
      常，無法憑此推認系爭手機（含原SIM 卡）仍在被告管領
      中甚明。
（八）此外，證人黃世德於本院審理時亦證稱：我聽說被告於98
      年3 月31日被打的蠻嚴重的，隔天即98年4 月1 日上午11
      、12時許，去被告家看到他鼻子都歪了，我就帶被告去陽
      明醫院，過程中被告說要先去臺灣大哥大補SIM 卡，所以
      就載他到延平北路的臺灣大哥大辦理，補卡出來後當場就
      插在我的手機裡面試用，那時候還不能通話，去到醫院再
      試打就能通話，前開SIM 卡之晶片迄今仍放在我家，沒有
      交還被告，我載他去醫院前，有聽被告說手機好像是被打
      不見了，他被被盜打所以馬上去停卡、補卡，當時他手機
      不見了，只有SIM 卡，因為被告沒有手機可用，所以同意
      將SIM 卡借我等語（本院卷第155 至156 、158 至162 頁
      ），核與前揭臺灣大哥大公司回函、前揭通聯紀錄（偵卷
      第147 頁）顯示98年4 月1 日中午12時59分24秒起，0000
      000000門號乃搭配黃世德持用之序號0000-0000-0000-000
      號手機使用等情相符而堪採信，基上，可徵被告於傷害案
      發後尋覓系爭手機未果，而辦理SIM 卡掛失補卡等手續，
      均與一般人於發覺手機（含SIM 卡）遺失之處理方式相仿
      ，顯見被告確係認為其申辦之系爭手機（0000000000門號
      SIM 卡）業已脫離其管領，始為前揭處理甚明，何況自前
      揭傷害案件案發後，均查無使用序號0000-0000-0000-000
      號手機通聯之紀錄（偵卷第242 至247 、264 至267 頁）
      ，益徵傷害案件發生後，並無證據證明被告有管領使用系
      爭手機之情，是以，被告基於上情推論系爭手機（含門號
      ）遭詹瑞誠等人搶走，應屬合理之懷疑，並非出於完全虛
      構至為酌然。
（九）至被告於警偵查中固先供稱：遭詹瑞誠等人搶走之手機門
      號為0000000000云云，經調查結果前揭門號乃案外人徐盛
      來申辦使用，通聯紀錄之基地臺位置亦與被告之生活區域
      無關，此有臺灣大哥大公司回函及通聯紀錄（偵卷第37至
      58、198 至231 頁）在卷可稽，然被告於98年8 月2 日警
      詢時業已供稱其不確定手機門號，只知道申辦2 支手機（
      含門號），1 支手機遺失，1 支被搶，並陸續提供手機序
      號、手機包裝盒、SIM 卡卡片等證據供員警調查（偵卷第
      34至35、138 至139 頁），是以，依被告提供之前開證據
      即可查出其確實先後於98年3 月16日、24日申辦00000000
      00門號、0000000000門號，距離98年3 月31日傷害案件發
      生時，不過使用1 、2 星期左右，對於申辦門號記憶不深
      ，致將前揭2 門號交錯背誦成0000000000號，亦未悖於常
      情，尚難採為不利被告之認定。
（十）雖被告申用之0000000000門號於98年4 月1 日下午2 時26
      分許有撥打陽明醫院00-00000000 電話之通聯紀錄（偵卷
      第149 至150 頁），然因被告業於98年4 月1 日中午12時
      40分許在臺灣大哥大公司社子延平北路服務中心辦理補發
      識別卡卡號0000000000000 號之0000000000門號SIM 卡，
      詳見前揭臺灣大哥大公司回函（偵卷第284 頁）及證人黃
      世德之證述，故有前揭通聯紀錄，並無違背經驗法則之情
      ，況前揭通聯紀錄所示之0000000000門號並非搭配脫離被
      告持有之系爭手機，而係搭配黃世德所有之手機使用，亦
      見前述，因此，無法據此認定系爭手機（含原SIM 卡）仍
      在被告管領持用中，或被告供稱系爭手機（含原SIM 卡）
      遭詹瑞誠等人搶走等情非出於合理誤會或懷疑所致。
（十一）雖被告提出帳單資料並供稱遭盜打云云，而據證人黃世
        德證稱：被告於98年4 月1 日中午12時許至臺灣大哥大
        公司延平北路門市補辦SIM 卡後，將SIM 卡交付我使用
        ，事後我再付錢給被告，被告提出之帳單中之嬰兒用品
        消費、0000000000門號及大陸通聯都是我以0000000000
        號門號撥打使用，我約使用1 個多月，直到我98年5 月
        20 幾 日入監執行為止，98年4 月2 日被告有去辦理掛
        失，因為被告擔心我不付錢，我要他放心，隔天被告打
        電話說可以使用了，不用再補卡等語（本院卷第156 至
        161 頁），核與臺灣大哥大公司函覆被告於98年4 月2
        日上午2 時12分辦理掛失停話等情相符（偵卷第283 至
        284 頁），換言之，被告提出帳單所示之部分電信費用
        ，應係證人黃世德使用而產生者，被告可能忘記有將00
        00000000門號補卡後之SIM 卡交由黃世德使用，而於偵
        查時誤會或懷疑係遭詹瑞誠等人盜打云云，然據此同樣
        無法推認系爭手機（含原SIM 卡）仍在被告管領持用中
        ，或被告供稱系爭手機（含原SIM 卡）遭詹瑞誠等人搶
        走等情非出於合理誤會或懷疑，而係完全出乎虛構所致
        。
（十二）被告於警詢時固有提供手機序號0000-0000-0000-000號
        及手機包裝盒，然係因被告無法確認遭搶之手機門號及
        序號，而提供前揭資訊，惟前開手機早於98年3 月20日
        經被告之友人蔡政哲出售予林德明經營之傑昇通信行，
        復於98年5 月間出售予許文輝，許文輝再於98年6 月16
        日贈與黃玉琴使用，此有證人林德明、黃玉琴、許文輝
        於警偵訊之證述、證人蔡政哲於本院之證述以及讓渡書
        、手機照片在卷可資佐證（偵卷第165 、177 、181 、
        183 、187 至190 、191 頁、本院卷第199 至200 頁）
        ，因此，可以排除被告所稱於98年3 月31日晚間9 時許
        遭詹瑞誠等人搶走之手機係指前揭序號0000-0000-0000
        -0 00 號手機，再者，依被告持用之0000000000門號通
        聯紀錄，可知被告於98年3 月31日下午9 時許所使用之
        手機應係序號0000-0000-0000-000號之系爭手機無訛，
        而被告於警偵訊業已供明其所有之2 支手機，1 支遺失
        （指序號0000-0000-0000-000號手機），1 支遭搶（指
        系爭手機），因此，亦難單憑被告於警偵訊提供98年3
        月20日早已出售之手機序號，即可率斷被告申告手機遭
        搶一事，非出於懷疑或誤會。
（十三）綜上所述，公訴人所舉證明被告涉嫌誣告罪嫌之證據資
        料，經本院調查結果，並無法證明被告所為之申告事實
        係完全出於杜撰、虛構所致，反而，被告係本於合理之
        懷疑而為前揭申告內容，此外，復無其他積極證據可資
        證明，則按犯罪事實應以證據為其認定基礎，如積極證
        據不足以證明被告犯罪，而依調查所得資料，在一般生
        活經驗上尚非不得另為其他有利被告之推定，本於罪疑
        惟輕法則，應依法為無罪判決之諭知。
五、據上論斷，應依刑事訴訟法第301 條第1 項判決如主文。
六、案經檢察官薛嘉珩到庭執行職務。
中    華    民    國    99    年    11    月    23    日
                  刑事第六庭審判長法  官  杜惠錦
                                  法  官  梁哲瑋
                                  法  官  黃欣怡
以上正本證明與原本無異。
如不服本判決，應於收受送達後10日內向本院提出上訴書狀，其
未敘述上訴之理由者並得於提起上訴後20日內向本院補提理由書
（均須按他造當事人之人數附繕本）。
                                  書記官  陳慧玲
中    華    民    國    99    年    11    月    23    日
附表：
┌─┬──────┬──────────┬──────────┐
│  │申請時間    │申請門號搭配手機    │備                註│
├─┼──────┼──────────┼──────────┤
│1 │98年3月16日 │0000000000門號      │＊門號SIM 卡客戶識別│
│  │            │                    │ 卡號碼：0000000-000│
│  │            │                    │  0000000000000。   │
│  │            │                    │＊傷害案發之最後通聯│
│  │            │                    │  於98年3 月31日晚間│
│  │            │                    │  9 時1 分許，搭配序│
│  │            │                    │  號：0000-0000-0000│
│  │            │                    │  -070號系爭手機。  │
│  │            │                    │＊98年3 月31日晚間11│
│  │            │                    │  時52分21秒電話進入│
│  │            │                    │  客服專線辦理SIM 卡│
│  │            │                    │  掛失停話（可收話不│
│  │            │                    │  可發話）          │
│  │            │                    │＊98 年4月1 日中午12│
│  │            │                    │  時40分13秒，在社子│
│  │            │                    │  - 延平北路服務中心│
│  │            │                    │  辦理掛失SIM 卡補換│
│  │            │                    │  SIM 卡（客戶識別碼│
│  │            │                    │  ：0000000-00000000│
│  │            │                    │  6250 號復話       │
│  │            │                    │＊98年4 月1 日中午12│
│  │            │                    │  時59分24秒改搭配序│
│  │            │                    │  號：0000-0000-0000│
│  │            │                    │  -290號黃世德手機。│
│  │            │                    │＊98年4 月2 日時12分│
│  │            │                    │  14秒電話進入客服專│
│  │            │                    │  線辦理SIM卡掛失（ │
│  │            │                    │  可收話不可發話）  │
│  │            ├──────────┼──────────┤
│  │            │ZIKOM 廠牌、Z610型號│＊由蔡政哲於98年3   │
│  │            │、序號：0000-0000-00│  月20日出售予林德明│
│  │            │56 -851號手機       │  經營之傑昇通信行  │
│  │            │                    │＊98年10月22日發還被│
│  │            │                    │  告領回。          │
├─┼──────┼──────────┼──────────┤
│2 │98年3月24日 │0000000000門號      │＊98年3 月31日無通聯│
│  │            │                    │  紀錄。            │
│  │            ├──────────┼──────────┤
│  │            │ZIKOM 廠牌、Z610型號│＊最後於98年3 月31  │
│  │            │、序號：0000-0000-00│  日晚間9 時1 分1 秒│
│  │            │57-073號手機（系爭手│  搭配0000000000門號│
│  │            │機）                │  。                │
│  │            │                    │＊之後無任何通聯紀錄│
│  │            │                    │  。                │
└─┴──────┴──────────┴──────────┘

司法院資訊處製作；財團法人民間司法改革基金會備份。
